臺灣嘉義地方法院刑事判決　　　　　　　　　　　　　九十三年度訴字第一七四號
　　公　訴　人　臺灣嘉義地方法院檢察署檢察官
　　被　　　告　甲○○
　　指定辯護人　本院公設辯護人　丁○○
右列被告因偽造有價證券等案件，經檢察官提起公訴（九十三年度偵字第八七七號）
，本院判決如左：
    主  文
甲○○意圖供行使之用，而偽造有價證券，處有期徒刑貳年，緩刑伍年。偽造如附表
所示之支票均沒收。
    事  實
一、甲○○因積欠丙○○新臺幣（以下同）四萬元無力償付，竟意圖為自己不法所有
    ，於民國九十二年十二月七日十四時許，在其工作地嘉義市○區○○○路一九九
    號「貴夫人旗袍店」內，竊取其雇主乙○○所有、如附表所示之支票一紙，得手
    後意圖供行使之用，當場於上開「貴夫人旗袍店」內，在支票上日期欄內填載「
    ９２年１２月１５日」，於金額部分填載「肆萬元整」、並於發票人簽章欄內偽
    造「乙○○」之署名，而偽造上開支票後，於同月十五日交付予丙○○清償債務
    ，足生損害於乙○○，嗣因該票之付款人中國國際商業銀行嘉義分行（下簡稱中
    國國際商銀）通知乙○○支票到期，乙○○始查知支票遭竊而辦理掛失止付，並
    向嘉義市警察局第一分局報案，始知上情。
二、案經嘉義市警察局第一分局報告臺灣嘉義地方法院檢察署檢察官偵查起訴。
    理  由
一、訊據被告甲○○對於竊得乙○○之支票並偽造乙○○名義之支票交付予丙○○等
    情不諱（見本院卷第二十一頁），核與被害人乙○○於警詢時指述稱：「該ＣＹ
    Ｊ0000000號支票應是於九十二年十二月七日十四時許，在嘉義市○區○○○路一九九號店內遭竊：：銀行通知我支票到期有人提示，我於九十二年十二
    月十五日才發現支票失竊且陳妙明有找我我才知道該ＣＹＪ0000000號支
    票由我店員竊取偽簽我的名字再交給他，因我店員積欠：：債務：：」（見警卷
    第四、五頁），而證人丙○○於警詢時亦證稱：「因甲○○積欠我債務，所以他
    開立ＣＹＪ0000000號乙張給我：：該支票面額新臺幣四萬元，到期日為
    九十二年十二月十五日：：」（見警卷第八頁），且有遺失票據申報書、支票及
    退票理由單影本各一紙附於警卷第十四、十六頁可參，足佐被告甲○○前開自白
    與事實相符，堪以採信。又被告甲○○於本院準備程序同意將證人乙○○及丙○○於警詢時之證言作為證據（見本院卷第二十二頁），本院參酌警詢筆錄作成時
    之情況，乃案發之初，上開證人之記憶尚屬鮮明之時，而認適當，依刑事訴訟法
    第一百五十九條之五第一項之規定，而認上開證人之證言得為證據，併予說明。
    綜上所述，本案事證明確，被告犯行堪以認定。
二、被告甲○○竊取乙○○之支票部分，係犯刑法第三百二十條之竊盜罪；又將空白
    支票填載乙○○署名、發票日期及金額而完成發票行為，係犯刑法第二百零一條
    第一項之偽造有價證券罪，被告偽造乙○○署名部分，係偽造有價證券之部分行
    為，又其偽造有價證券復進而行使，該行使之輕度行為，為偽造之重度行為所吸
    收，均不另論罪。被告所犯竊盜罪與偽造有價證券罪部分，有方法、結果之牽連
    關係，應從一重偽造有價證券罪處斷。查被告因一時思慮欠周，縱足損被害人乙○○之個人信用，然尚未造成實質上財物之危害，且危險法益不大，尚非不可宥
    恕，其犯罪動機乃因受他人逼債甚緊，情急之下始出此下策，在客觀上足以引起
    一般人同情，法重情輕，即使量處法定最低度刑期，猶嫌過重，顯可憫恕，本院
    以宣告法定刑最低度猶嫌過重，依刑法第五十九條之規定，減輕其刑。爰審酌被
    告之前並無何前科紀錄、品性素行尚稱良好、犯罪動機乃為還債、犯後坦承犯行
    ，且被害人乙○○於警詢時亦表明希望給被告一次機會等情，量處如主文所示之
    刑。復查被告未曾受有期徒刑以上之宣告，有臺灣嘉義地方法院檢察署刑案資料
    查註紀錄表、臺灣高等法院被告全國前案紀錄表分別附於偵查卷第二頁及本院卷
    第四頁可資參佐，其一時短於思慮觸犯刑章，經此教訓後，當知所警惕而無再犯
    之虞，所宣告之刑，本院認以暫不執行為適當，爰併予宣告如主文所示之緩刑，
    以勵自新；偽造如附表所示之支票，應依刑法第二百零五條宣告沒收，又偽造之
    署名，因該署名所附著之支票業經宣告沒收，故無再予沒收之必要，併此敘明。
據上論斷，應依刑事訴訟法第二百九十九條第一項前段、刑法第二百零一條第一項、
第三百二十條第一項、第五十五條、第五十九條、第七十四條第一款、第二百零五條
，罰金罰鍰提高標準條例第一條前段判決如主文。
本案經檢察官李文和到庭執行職務
中      華      民  國     九十三     年      七     月     十五    日
                          臺灣嘉義地方法院刑事第四庭
                                審判長 法  官   劉  瓊  雯
                                       法  官   蔡  憲  德
                                       法  官   康  存  真
右正本證明與原本無異。
如不服本判決，應於判決送達後十日內向本院提出上訴狀( 應附繕本 )。告訴人或被
害人如對於本判決不服者，應具備理由請求檢察官上訴，其上訴期間之計算係以檢察
官收受判決正本之日期為準。
中      華      民      國     九十三     年      七     月     十五    日
                                       書記官   林  美  芳
附錄論罪科刑條文：
刑法第二百零一條
意圖供行使之用，而偽造、變造公債票、公司股票或其他有價證券者，處三年以上十
年以下有期徒刑，得併科三千元以下罰金。
行使偽造、變造之公債票、公司股票或其他有價證券，或意圖供行使之用，而收集或
交付於人者，處一年以上七年以下有期徒刑，得併科三千元以下罰金。
附表：
┌─────────┬───────┬───────┬─────────┐
│  票       號    │發   票   日  │ 面額（新台幣）  付款人           │
├─────────┼───────┼───────┼─────────┤
│CYJ0000000        │92.12.15      │ 四萬元       │ 中國國際商業銀行 │
└─────────┴───────┴───────┴─────────┘
